Inventaris van het archief van de Bezuinigingscommissie 1948 van het Ministerie van Landbouw en Visserij, 1948
Nationaal Archief, Den Haag
Ministerie van Landbouw en Visserij: Bezuinigingscommissie
Landbouw: Bezuinigingscommissie 1948
1948-1948
L22024
0.10 meter; 11 inventarisnummers.
Normale geschreven, getypte en gedrukte documenten, geen bijzonderhandschriften.
Nationaal Archief, Den Haag
Ministerie van Landbouw en Visserij, Bezuinigingscommissie, 1948
Het archief bevat vergaderstukken, rapporten en verslagen over de mogelijkheden om te bezuinigen op de afdelingen van het Ministerie van Landbouw in 1948.
Archiefvorming
Geschiedenis van de archiefvormer
Instelling
De commissie werd ingesteld bij Beschikking d.d. 11 mei 1948 no. 900 Kabinet B. afdeling Algemeen Beheer. Dit geschiedde naar aanleiding van een door de gezamenlijke Secretarissen-Generaal uitgebracht rapport betreffende de vraag hoe gestreefd kon worden naar inkrimping van het Overheidsapparaat.
Bij genoemde beschikking werd Mr. J.T. Bonnerman, Secretaris-Generaal van het Ministerie van Landbouw, Visserij en Voedselvoorziening benoemd tot lid tevens voorzitter.
Verder bestond de commissie uit een aantal hoofdambtenaren van het Ministerie en de bij dit Ministerie gedetacheerde Inspecteur der Generale Thesaurie van het Ministerie van Financiën.
Later werd Mr. van der Lee, medewerker bij het Kabinet, als secretaris aan de commissie toegevoegd.
Taak
De taak van de commissie omvatte "het instellen van een onderzoek naar de mogelijkheden om bij een bepaalde afdeling, dienst of instelling bezuinigingen door te voeren".
Het onderzoek van de commissie richtte zich vooral op de personeelsbezetting, bevordering van de efficiency en vermindering van het aantal overheidsbemoeiingen.
Opheffing
Nadat de commissie het eindrapport van de werkzaamheden aan de Minister van Landbouw, Visserij en Voedselvoorziening had aangeboden werd de commissie opgeheven. Zie inv. no. 2
Geschiedenis van het archiefbeheer
De stukken van de commissie waren ingeschreven in de agenda's van het Kabinet en in een afzonderlijke map opgeborgen.
De verwerving van het archief
Overbrenging van een overheidsarchief
Inhoud en structuur van het archief
2.11
Ordening van het archief
De stukken zijn gerangschikt in de volgorde zoals zij in de map werden aangetroffen.
Aanwijzingen voor de gebruiker
Openbaarheidsbeperkingen
Volledig openbaar.
Materiële beperkingen
Aanvraaginstructie
Openbare archiefstukken kunnen online worden aangevraagd en gereserveerd. U kunt dit ook via de terminals in de studiezaal van het Nationaal Archief doen. Om te kunnen reserveren dient u de volgende stappen te volgen:
U maakt een profiel aan op www.gahetna.nl, en logt vervolgens in
Via de archiefinventaris (alleen de beschrijvingen met rode nummers) selecteert u het gewenste archiefstuk door op de knop 'Reserveren' te klikken
In het volgende scherm geeft u aan op welke dag u het archiefstuk wilt inzien
Indien u zich bevindt in de studiezaal en een tafelnummer heeft ontvangen kunt u dit nummer vermelden. Als u geen tafelnummer heeft kunt u tafelnummer 777 laten staan
Vervolgens bevestigt u uw reservering door deze te versturen.
Verwant materiaal
Beschikbaarheid van kopieën
Beschrijving van de series en archiefbestanddelen
- Stukken betreffende advisering door de gezamelijke secretarissen-generaal ten aanzien van de inkrimping van het ambtelijk apparaat, 1948; 1; 1 omslag
- Ministeriële Beschikkingen inzake de instelling van de commissie en de benoeming van de leden 1948, 2; 2 stukken
- Stukken betreffende het onderzoek naar besparingsmogelijkheden ten aanzien van procedures en organisaties, 1948; 3-8; 4 omslagen, 2 stukken
  - Afdeling Statistiek en Documentatie 1948, 3; 1 omslag
  - Drukwerkbestellingen 1948, 4; 1 omslag
  - Personeelsbeleid 1948, 5; 1 omslag
  - Apparaat der Provinciale Voedselcommissarissen 1948, 6; 1 omslag
  - Centrale schrijfkame 1948, 7; 1 stuk
  - Flet distributie-apparaat 1948, 8; 1 stuk
- Rapporten van de Accountantsdienst en het Bureau voor Organisatie en Efficiency inzake de advisering ten aanzien van besparingsmogelijkheden, 1948; 9; 1 omslag
- Verslagen van vergaderingen, 1948; 10; 1 omslag
- Verslag van de door de commissie verrichte werkzaamheden, afschrift, 1948; 11; 1 stuk